【裁判字號】    89,台上,1074
【裁判日期】    890511
【裁判案由】    給付工程款
【裁判全文】
最高法院民事裁定                              八十九年度台上字第一○七四號
    上  訴  人  甲○○（即金門室內設計工程公司）
    被 上訴 人  正全實業股份有限公司
    法定代理人  王灥生
    訴訟代理人  陳茂倉律師
右當事人間請求給付工程款事件，上訴人對於中華民國八十八年一月十一日台灣高等
法院台中分院第二審更審判決（八十六年度上更(一)字第四二號），提起上訴，本院裁
定如左：
    主  文
上訴駁回。
第三審訴訟費用由上訴人負擔。
    理  由
按對於第二審判決上訴，非以其違背法令為理由，不得為之。民事訴訟法第四百六十
七條定有明文。依同法第四百六十八條規定，判決不適用法規或適用不當者，為違背
法令。而判決有同法第四百六十九條所列各款情形之一者，為當然違背法令。是當事
人提起上訴，如依民事訴訟法第四百六十八條規定，以第二審判決有不適用法規或適
用法規不當為理由時，其上訴狀或理由書應有具體之指摘，並揭示該法規之條項或其
內容。若係成文法以外之法則，應揭示該法則之旨趣。倘為司法院解釋、或本院之判
例，則應揭示該判解之字號或其內容。如以民事訴訟法第四百六十九條所列各款情形
為理由時，其上訴狀或理由書，應揭示合於該條款之事實。上訴狀或理由書如未依此
項方法表明，或其所表明者，顯與上開法條規定之情形不相合時，即難認為已對第二
審判決之違背法令有具體之指摘，其上訴自難認為合法。本件上訴人對第二審判決提
起上訴，雖以該判決違背法令為由，惟核其上訴理由狀所載內容，係就原審取捨證據
、認定事實之職權行使，所論斷：上訴人施作系爭三樓金時代ＫＴＶ及十五樓金時代
舞場之裝潢工程，其已完成部分之工程款，被上訴人業已清償等情，指摘其為不當，
並泛言其理由矛盾，而未具體表明合於不適用法規、適用法規不當、或民事訴訟法第
四百六十九條所列各款之事實，難認對該判決之如何違背法令已有具體之指摘。依首
揭說明，應認其上訴為不合法。又查證人即上訴人之前受僱人陳居正於第一審證稱：
金時代ＫＴＶ工程有完工，因該店要在聖誕節開業云云，並承稱伊對幻燈片箱、十三
、十四、十八、十九電話機如何約定不清楚（見第一審卷八一頁、八二頁正面）；惟
嗣於更審前原法院證稱：十五樓（即金時代舞場）較三樓（即金時代ＫＴＶ）早開幕
，是農曆過年前開幕的云云（見原審上字卷一五一頁背面），是其證述前後不符，不
足為上訴人有利之證明。原審有無就其證詞為斟酌，核與判決結果不生影響。末查上
訴人於上訴本院後，始主張：被上訴人主張瑕疵已逾六個月之除斥期間，金時代舞場
於民國八十一年十二月二十五日聖誕節前如期開幕營業一節，可向彰化縣政府工商課
調查云云，核屬新攻擊方法，依民事訴訟法第四百七十六條第一項規定，本院不得予
以斟酌，併此明。
據上論結，本件上訴為不合法。依民事訴訟法第四百八十一條、第四百四十四條第一
項、第九十五條、第七十八條，裁定如主文。
中      華      民      國    八十九    年      五      月     十一     日
                              最高法院民事第八庭
                                  審判長法官  蘇  茂  秋
                                        法官  徐  璧  湖
                                        法官  曾  煌  圳
                                        法官  李  慧  兒
                                        法官  王  茂  修
      右正本證明與原本無異
                                              書  記  官
中      華      民      國    八十九    年      五      月    二十五    日


司法院資訊處製作；財團法人民間司法改革基金會備份。
